# 投资性主体发生的费用是否合并

提问人：plyingbird 时间：2017-10-18 16:47:48
按照会计准则，投资性主体除了合并为其提供服务的子公司报表外，其他的子公司不合并。假设A投资性公司，投资B合伙企业（全资） 1 亿元，投资C合伙企业（60%） 6000 万元，B和C作为PE投资项目，对被投资公司占比15%左右，B和C作为可供出售金融资产核算。B在当年度发生费用和税金合计 20 万元，无收益入账，利润总额是负的 20 万元，C在当年度发生费用和税金合计 10 万元，无收益入账，利润总额是负的 10 万元。我想问 1 、A公司期末合并时,B和C是否合并，如合并，有什么需要注意事项，有关费用（利润总额，合伙企业先分后税）是否按照投资比例计算？ 2 、如不合并A公司按照可供出售金融资产对B和C进行核算，那么B和C的公允价值如何确认，能否按照B和C对项目公司确认的公允价值和A公司在B和C享有的份额计算A对B和C的可供出售金融资产公允价值？ 3 、B和C的投资的项目公司，准备进行IPO，预计下一个年度，且投资时存在保底收益回购条款，那么B和C的投资的项目公司按照可供出售金融资产核算，项目公司公允价值在IPO前景不明情况下，能否按照保底收益的回购条款计算公允价值。

回答人：chenyiwei
从你说的情况看，B和C只是起到通道作用，其本身并不是最终的投资对象，因此B和C建议作为为A的投资活动提供服务的子公司纳入合并报表范围，以便穿透到最终的投资对象。 合伙企业的利润分配、亏损分担机制较为灵活，不同级别的合伙人权益不同，因此很可能不能简单地依据合伙企业利润总额乘以出资比例确定净利润份额。 在A的合并报表中，应对B和C的投资项目作为以公允价值计量且其变动计入当期损益的金融资产。由被投资公司原股东提供的保底回购承诺是另一项金融资产（卖出期权），应单独作为衍生工具核算，不能因为存在该对赌条款就认为该股权投资的公允价值不会低于成本。